ro-RO: Finisaj periere flanelă: Periat pe ambele părți; Periat pe o singură parte; Neperiat; Altele
en: Flannel brushing finish: Double-brushed (both sides); Single-brushed (one side); Unbrushed; Other
da: Flannelbørstet overflade: Dobbeltbørstet (begge sider); Enkeltbørstet (én side); Ubørstet; Andet
vi: Hoàn thiện chải vải flannel: Đánh xù hai mặt; Đánh xù một mặt; Không đánh xù; Khác
bg-BG: Тип мъхест финиш на фланела: Развласен от двете страни; Развласен от едната страна; Неразвласен; Друго
ko: 플란넬 브러싱 마감: 양면 기모; 단면 기모; 기모 없음; 기타
ja: フランネルブラッシング仕上げ: ダブル起毛 (両面); シングル起毛 (片面); 起毛なし; その他
sv: Borstad finish för flanell: Dubbelborstad (båda sidor); Enkelborstad (en sida); Oborstad; Övrigt
fr: Finition de grattage de la flanelle: Double brossage (des deux côtés); Simple brossage (d’un côté); Non brossée; Autre
cs: Flanelová kartáčovaná povrchová úprava: Dvakrát česaný (z obou stran); Jednou česaný (z jedné strany); Nečesaný; Jiné
sl-SI: Ščetkana flanelasta površina: Dvojno krtačeno (obe strani); Enojno krtačeno (ena stran); Nekrtačeno; Drugo
el: Φινίρισμα βουρτσίσματος φανέλας: Με διπλό βούρτσισμα (και στις δύο πλευρές); Με μονό βούρτσισμα (στη μία πλευρά); Χωρίς βούρτσισμα; Άλλο
th: ผิวสัมผัสแบบผ้าสักหลาดที่ผ่านการแปรง: ปัดขนคู่ (ทั้งสองด้าน); ปัดขนเดี่ยว (ด้านเดียว); ไม่ปัดขน; อื่นๆ
es: Acabado cepillado de franela: Doble cepillado (ambos lados); Cepillado simple (un lado); Sin cepillar; Otro
de: Flanell-Finish durch Aufrauen: Doppelt gebürstet (beidseitig); Einfach gebürstet (einseitig); Ungebürstet; Sonstige
pl: Wykończenie szczotkowania flaneli: Szczotkowana z obu stron (podwójnie); Szczotkowana z jednej strony (pojedynczo); Nieszczotkowana; Inne
ru: Ворсовая отделка поверхности фланели: С двойным начесом (с обеих сторон); С одинарным начесом (с одной стороны); Без начеса; Другое
zh-CN: 法兰绒拉毛处理: 双面起绒; 单面起绒; 未起绒; 其他
pt-BR: Acabamento escovado da flanela: Escovado duplo (ambos os lados); Escovado simples (um lado); Não escovado; Outros
fi: Flanelliharjattu viimeistely: Kaksipuoleisesti harjattu (molemmat puolet); Yksipuoleisesti harjattu (toinen puoli); Harjaamaton; Muu
nl: Flanel ruwingsafwerking: Dubbel geborsteld (beide zijden); Enkel geborsteld (één zijde); Ongeborsteld; Overige
zh-TW: 法蘭絨刷毛處理: 雙面磨毛; 單面磨毛; 無磨毛; 其他
hu: Flanel csiszolt felülete: Duplán bolyhozott (mindkét oldalon); Szimplán bolyhozott (egyik oldalon); Bolyhozatlan; Egyéb
tr: Flanel fırçalama işlemi: Çift fırçalanmış (her iki yüzü); Tek fırçalanmış (tek yüzü); Fırçalanmamış; Diğer
nb: Flanellbørstet overflate: Dobbeltbørstet (begge sider); Enkeltbørstet (én side); Ubørstet; Annet
hr-HR: Završna obrada od četkanja flanela: Dvostruko četkano (obje strane); Jednostruko četkano (jedna strana); Nečetkano; Ostalo
it: Finitura in flanella spazzolata: Garzata doppia (su entrambi i lati); Garzata singola (su un lato); Non garzata; Altro
sk-SK: Flanelová česaná úprava povrchu: Dvojité česanie (obojstranné); Jednoduché česanie (jednostranné); Nečesané; Iné
lt-LT: Flanelinis šukuotas paviršius: Šukuota iš abiejų pusių; Šukuota iš vienos pusės; Nešukuota; Kita
pt-PT: Acabamento escovado com flanela: Escovado duplo (ambos os lados); Escovado simples (um lado); Não escovado; Outro